臺灣板橋地方法院刑事裁定　　　　　　　96年度訴字第2276號
公　訴　人　臺灣板橋地方法院檢察署檢察官
被　　　告　甲○○
　　　　　　　　　　　2樓
　　　　　　　　　　〔另案在臺灣臺北監獄臺北分監執行〕
上列被告因違反毒品危害防制條例案件，經檢察官提起公訴〔９
６年度毒偵字第４４８９號〕。本院合議庭裁定由受命法官獨任
進行簡式審判程序，茲判決如下：
    主  文
甲○○施用第壹級毒品，累犯，處有期徒刑捌月；減為有期徒刑
肆月，如易科罰金，以新臺幣壹仟元折算壹日。
    事  實
壹、甲○○於〔一〕民國〔下同〕８９年間，因施用毒品案〔臺
    灣板橋地方法院檢察署８９年度毒偵字第６４０５號〕，經
    依法院裁定送勒戒處所觀察、勒戒後，認有繼續施用毒品傾
　　向，復經裁定送戒治處所強制戒治，於９０年４月１６日停
  　止戒治處分出戒治所〔原指揮書執畢日期為９０年１０月２
    ６日〕，嗣經撤銷停止戒治，令入戒治處所施以強制戒治，
　　而於９１年３月３１日執行完畢，復經臺灣板橋地方法院檢
  　察署檢察官以９１年度戒毒字第１８６號處分不起訴。〔二
    〕９１年間，因施用毒品案〔臺灣板橋地方法院檢察署９１
    年度毒偵字第第３４４０號〕，經依法院裁定送勒戒處所觀
    察、勒戒後，認有繼續施用毒品傾向，復經裁定送戒治處所
　　強制戒治，於９２年１１月２１日執行完畢，所犯施用第壹
　  級毒品案，復經本院判處有期徒刑柒月確定。〔三〕９１年
    間，因竊盜案〔臺灣板橋地方法院檢察署９１年度偵字第１
    ９７５３號〕，經本院判處有期徒刑肆月，如易科罰金，以
    銀元參佰元折算壹日確定。〔四〕９２年間，因施用毒品案
    〔臺灣板橋地方法院檢察署９２年度毒偵字第２２３號〕，
    經本院判處有期徒刑參月，如易科罰金，以銀元參佰元折算
    壹日確定。〔五〕上列〔二〕、〔三〕、〔四〕所處徒刑，
    經更定執行刑為有期徒刑壹年壹月，確定後入服刑，嗣於９
    ３年１１月９月因縮短刑期假釋出監〔假釋縮刑期滿日為９
    ３年１１月２１日〕，在有期徒刑所餘刑期內未經撤銷假釋
    ，餘刑以已執行論。〔六〕９５年間，因施用毒品案〔臺灣
    板橋地方法院檢察署９５年度毒偵字第７４２９號〕，經臺
    灣高等法院判處有期徒刑捌月確定。
貳、甲○○未見悔悟，於事實欄壹─〔一〕所示強制戒治執行完
    畢釋放後，伍年內，先後犯事實欄壹─〔二〕、〔四〕所示
    施用毒品罪，其後復基於施用第壹級毒品犯意，於９６年１
    月２１日晚上７時３０分許，在臺北縣板橋市縣○○道○段
    ９弄１５號２樓住處，施用第壹級毒品海洛因壹次；嗣因甲
    ○○係毒品列管人口，經警通知於同年月２２日１１時１７
    分到場，經其同意採集尿液檢體送驗後，始悉上情。
參、案經臺北縣政府警察局海山分局報告臺灣板橋地方法院檢察
    署檢察官偵查起訴。
　　理　由
壹、上揭事實，業據被告坦承不諱〔參見本院準備程序筆錄、簡
    式審判筆錄〕，被告到案後，經警採集其尿液檢體，送驗後
    檢出嗎啡陽性反應，此有應受尿液採驗人尿液檢體採集送驗
    紀錄表、臺灣檢驗科技股份有限公司濫用藥物尿液檢驗報告
　　各壹份足稽〔附偵卷第７頁至第９頁〕，復有臺灣高等法院
　  被告前案紀錄表〔附本院卷〕等足佐，堪認被告自白情節與
    事實相符，足為認定上揭事實之依據；本件事證明確，被告
    之上揭犯行，堪予認定。
貳、核被告所為，係犯毒品危害防制條例第１０條第１項之施用
    第壹級毒品罪；其因施用而持有第壹級毒品海洛因之低度行
    為，為施用第壹級毒品海洛因之高度行為所吸收，不另論罪
    ；又被告前曾犯事實欄壹─〔二〕、〔三〕、〔四〕所示之
    罪，經法判處徒刑確定，於「９３年１１月２１日」執行完
    畢，此有臺灣高等法院被告前案紀錄表在卷足參，伍年之內
    ，故意再犯有期徒刑以上之本罪，依累犯之規定，加重其刑
    。末按被告犯罪時間在９６年４月２４日以前，應按中華民
    國九十六年罪犯減刑條例規定減其宣告刑二分之一。爰審酌
    被告犯罪之動機、目的、手段、所致之損害，暨犯罪後態度
    等一切情狀，量處如主文所示之刑，並諭知減得之刑，暨易
    科罰金之折算標準。爰審酌被告犯罪之動機、目的、手段、
    所致之損害，暨犯罪後態度等一切情狀，量處如主文所示之
    刑。
據上論斷，應依刑事訴訟法第２７３條之１第１項、第２９９條
第１項前段，毒品危害防制條例第１０條第１項，刑法第１１條
前段、第４７條第１項、第４１條第１項前段，中華民國九十六
年罪犯減刑條例第２條第１項第３款、第７條、第９條，判決如
主文。
本案經檢察官劉仕國到庭執行職務。
中　　華　　民　　國　　96　　年　　11　　月　　12　　日
                  刑事第一庭    法　官  陳福來
以上正本證明與原本無異。
如不服本判決應於送達後10日內向本院提出上訴狀。
                                書記官  林兆嘉
中　　華　　民　　國　　96　　年　　11　　月　　16　　日
附錄壹：本件論罪科刑參考法條：
毒品危害防制條例第１０條
施用第一級毒品者，處六月以上五年以下有期徒刑。
施用第二級毒品者，處三年以下有期徒刑。
附錄貳：告訴人、被害人、被告上訴權利告知書：
一、如果您是告訴人或被害人而對本判決不服，請書具不服的理
    由狀，向臺灣板橋地方法院檢察署提出聲請，請求檢察官上
    訴。但要注意可以上訴的期間只有１０天，而且這項可以上
    訴的期間，是以檢察官收受判決正本的日期起算，不是從您
    收到判決以後起算。
二、如果您是被告而對本判決不服，可以在您收到判決後１０天
    內提起上訴，而上訴的目的，既然是希望改變原來的判決，
    所以您的上訴狀一定要記載上訴的具體理由。
三、如果您是被告，也可以在１０天的上訴期間內，先行提出上
    訴狀，但要注意在１０天上訴期間屆滿後的２０天內，向原
    來判決的法院，補提上訴理由狀。
四、如果您有什麼訴訟程序的疑問，可以就近到任何法院的聯合
    服務中心洽詢，也可以依照法律扶助法的規定，向法律扶助
    基金會請求法律扶助。
    法律扶助基金會板橋分會
    　　　地址：臺北縣板橋市○○路○段268號10樓
　　　　　電話：(00)0000-0000
　　　　　傳真：(00)0000-0000
          Email:banciao@laf.org.tw
    法律扶助基金會臺北分會
　　　    地址：臺北市○○○路○段200號6樓
　　　　　電話：(00)0000-0000
　　　　　傳真：(00)0000-0000
　　　　　Email:taipei@laf.org.tw
